臺灣彰化地方法院刑事判決　　　　　　 100年度易字第1252號
公　訴　人　臺灣彰化地方法院檢察署檢察官
被　　　告　賴正家
　　　　　　王建村
上列被告等因違反毒品危害防制條例案件，經檢察官提起公訴（
100 年度偵字第6494、6495、6496號），被告等於準備程序進行
中均就被訴事實為有罪之陳述，經合議庭裁定改行簡式審判程序
，本院判決如下：
    主  文
賴正家共同持有第三級毒品純質淨重二十公克以上，處有期徒刑
肆月，如易科罰金，以新臺幣壹仟元折算壹日。扣案之第三級毒
品愷他命陸拾包（驗前純質淨重參拾肆點肆捌伍玖公克）沒收。
王建村共同持有第三級毒品純質淨重二十公克以上，處有期徒刑
肆月，如易科罰金，以新臺幣壹仟元折算壹日。扣案之第三級毒
品愷他命陸拾包（驗前純質淨重參拾肆點肆捌伍玖公克）沒收。
    事  實
一、賴正家與王建村均明知愷他命（俗稱K 他命）為毒品危害防
    制條例第2條第2項第3款所規定之第三級毒品，依法無正當
    理由不得持有，竟基於共同持有第三級毒品純質淨重20公克
    以上之犯意聯絡，分別出資新臺幣（下同）1萬1000元、1萬
    元，由賴正家於民國100年7月1日凌晨2時許，在位於臺中市
    ○○街38號之「獅子王PUB」店內，向某真實姓名年籍不詳
    之成年男子購買第三級毒品愷他命70包後，旋將之攜回2人
    共同位於彰化縣二林鎮○○街176號之住處房間內，而共同
    持有第三級毒品愷他命純質淨重達20公克以上。嗣於100年7
    月22日上午6時10分許，為警持本院核發之搜索票至上址執
    行搜索而查獲，並扣得前揭愷他命60包（驗前淨重38.106公
    克，驗餘淨重37.7885公克，純質淨重34.4859公克，其餘10
    包為2人共同施用完畢）。
二、案經彰化縣警察局芳苑分局報請臺灣彰化地方法院檢察署檢
    察官偵查起訴。
    理  由
一、按除被告所犯為死刑、無期徒刑、最輕本刑為3 年以上有期
    徒刑之罪或高等法院管轄第1 審案件者外，於刑事訴訟法第
    273 條第1 項程序進行中，被告先就被訴事實為有罪之陳述
    時，審判長得告知被告簡式審判程序之旨，並聽取當事人、
    代理人、辯護人及輔佐人之意見後，裁定進行簡式審判程序
    ；除簡式審判程序及簡易程序案件外，第1 審應行合議審判
    ，刑事訴訟法第273 條之1 第1 項、第284 條之1 分別定有
    明文。本件被告賴正家、王建村所犯均係死刑、無期徒刑、
    最輕本刑為3年以上有期徒刑或高等法院管轄第1審案件以外
    之罪，並均於本院行準備程序時就被訴事實為有罪之陳述，
    本院合議庭依前揭規定，經評議結果，裁定改由受命法官獨
    任行簡式審判程序，先予敘明。
二、上揭犯罪事實，業據被告賴正家、王建村於警詢、偵訊及本
    院審理時均坦承不諱，核與證人即同案被告王建村、賴正家
    於警詢及偵訊之證述相符，並有尿液採集同意書、委託檢驗
    尿液代號與真實姓名對照表、全昕科技股份有限公司100 年
    8月16日濫用藥物尿液檢驗報告各2紙、現場及扣案物品照片
    3張等件在卷可稽，又扣案之白色結晶共60 包，經送鑑定結
    果，均含第三級毒品愷他命成分（驗前純質淨重34.4859 公
    克），有行政院衛生署草屯療養院100 年10月21日草療鑑字
    第1001000119號鑑定書1份附卷可憑。足認被告2人之自白均
    與事實相符。綜上，本件事證明確，被告2 人之犯行均應堪
    認定。
三、查愷他命係毒品危害防制條例第2條第2項第3 款規定之第三
    級毒品，是核被告2人所為，均係犯同條例第11條第5項之持
    有第三級毒品純質淨重達20公克以上之罪。爰審酌被告2 人
    均明知愷他命為法所列管之毒品，任何人無正當理由均不得
    持有，且毒品不僅殘害施用者自身健康，因施用毒品而散盡
    家財、連累家人，或為購買毒品鋌而走險者，更不可勝計，
    竟仍非法持有，其行為實不可取，惟念及其等持有毒品僅係
    供己施用，尚未對他人造成危害，且犯後均坦承犯行、態度
    良好，暨其等犯罪目的、生活狀況、智識程度等一切情狀，
    分別量處如主文所示之刑，並均諭知易科罰金之折算標準，
    以示懲儆。
四、按毒品危害防制條例第18條第1 項前段之規定，應予沒收銷
    燬之毒品，以經查獲之第一、二級毒品為限。又毒品依其成
    癮性、濫用性及對社會危害性，共分為四級，施用或持有第
    三、四級毒品，因其可罰性較低，該條例除就持有第三、四
    級毒品純質淨重二十公克以上設有處罰規定外，未另設處罰
    之規定，然鑑於第三、四級毒品均係管制藥品，特於同條例
    第11條之1 明定無正當理由，不得擅自持有；第18條第1 項
    後段復規定查獲之第三、四級毒品，無正當理由而擅自持有
    者，均沒入銷燬之，從而，依同條例第18條第1 項後段應沒
    入銷燬之毒品，專指查獲施用或持有之第三、四級毒品，但
    不構成犯罪行為者而言，如持有第三級毒品純質淨重二十公
    克以上者，既屬同條例相關法條明文規定處罰之犯罪行為，
    即非該條項應依行政程序沒入銷燬之範圍，而同條例對於犯
    持有第三級毒品純質淨重二十公克以上罪所查獲之毒品之沒
    收，並無特別規定，但該行為既已構成犯罪，則該毒品即屬
    不受法律保護之違禁物，自應回歸刑法之適用，依刑法第38
    條第1 項第1 款之規定沒收之（最高法院96年度臺上字第88
    4號、99年度臺上字第338號等判決意旨參照）。經查，扣案
    之白色結晶共60包，經送鑑定結果，均含第三級毒品愷他命
    成分（驗前純質淨重34.4859 公克），已如前述，依前揭說
    明，應依刑法第38條第1項第1款之規定，宣告沒收如主文所
    示。另扣案之行動電話3支(均含SIM 卡各1張)，均查無其他
    證據足認與本案犯行有何關連，且均非屬違禁物，均不併予
    宣告沒收，附此敘明。
據上論斷，應依刑事訴訟法第273條之1第1項、第299條第1 項前
段，毒品危害防制條例第11條第5項，刑法第11條、第28條、第
41條第1項前段、第38條第1項第1款，判決如主文。
本案經檢察官陳鼎文到庭執行職務。
中    華    民    國   100    年    12    月    16    日
                  刑事第六庭   法      官  陳彥志
以上正本證明與原本無異。
如不服本判決應於收受判決後10日內向本院提出上訴書狀，並應
敘述具體理由；其未敘述上訴理由者，應於上訴期間屆滿後20日
內向本院補提理由書（均須按他造當事人之人數附繕本）「切勿
逕送上級法院」。
中    華    民    國   100    年    12    月    16    日
                               書  記  官  林淑文
附錄本案論罪科刑法條：
毒品危害防制條例第11條第5項
持有第三級毒品純質淨重二十公克以上者，處 3 年以下有期徒
刑，得併科新臺幣 30 萬元以下罰金。